LatvianMorphology.lexc
! Bloks 1: Multichar simbolu definēšana
Multichar_Symbols
        +N      ! Noun tag
        +A      ! Adjective tag
        +V      ! Verb tag
        +Sg     ! Singular
        +Pl     ! Plural
        +Nom
        +Gen
        +Dat
        +Acc
        +Loc
        +Masc   ! Masculine
        +Fem    ! Feminine
        +Def    ! Definite
        +Pres   ! Present tense
        +1P     ! 1st person
        +2P     ! 2nd person
        +3P     ! 3rd person

! Bloks 2: Saknes leksikona definēšana
LEXICON Root
  Nouns ;
  Adjectives ;
  Verbs ;

! Bloks 3: Lietvārdu leksikona definēšana
LEXICON Nouns
  vilk  Decl1 ;    ! 1. deklinācija
  tēv   Decl1 ;    ! 1. deklinācija
  kaln  Decl1 ;    ! 1. deklinācija
  gald  Decl2 ;    ! 2. deklinācija
  krēsl Decl2 ;    ! 2. deklinācija
  log   Decl2 ;    ! 2. deklinācija
  up    Decl6 ;    ! 6. deklinācija
  dab   Decl6 ;    ! 6. deklinācija
  pil   Decl6 ;    ! 6. deklinācija

! Bloks 4: Īpašības vārdu leksikona definēšana
LEXICON Adjectives
  liel  AdjMascSgDef ;   ! Vīriešu dzimtes vienskaitļa noteiktā forma
  zaļ   AdjMascSgDef ;   ! Vīriešu dzimtes vienskaitļa noteiktā forma
  gudr  AdjMascSgDef ;   ! Vīriešu dzimtes vienskaitļa noteiktā forma
  liel  AdjFemSgDef ;    ! Sieviešu dzimtes vienskaitļa noteiktā forma
  zaļ   AdjFemSgDef ;    ! Sieviešu dzimtes vienskaitļa noteiktā forma
  gudr  AdjFemSgDef ;    ! Sieviešu dzimtes vienskaitļa noteiktā forma
  liel  AdjMascPlDef ;   ! Vīriešu dzimtes daudzskaitļa noteiktā forma
  zaļ   AdjMascPlDef ;   ! Vīriešu dzimtes daudzskaitļa noteiktā forma
  gudr  AdjMascPlDef ;   ! Vīriešu dzimtes daudzskaitļa noteiktā forma

! Bloks 5: Darbības vārdu leksikona definēšana
LEXICON Verbs
  dziedā Conj1 ;    ! 1. konjugācija
  rakstī Conj1 ;    ! 1. konjugācija
  dzīvo  Conj1 ;    ! 1. konjugācija
  redzē  Conj2 ;    ! 2. konjugācija
  dzirdē Conj2 ;    ! 2. konjugācija
  gribē  Conj2 ;    ! 2. konjugācija
  lasī   Conj3 ;    ! 3. konjugācija
  gulē   Conj3 ;    ! 3. konjugācija
  mazgā  Conj3 ;    ! 3. konjugācija

! Bloks 6: 1. deklinācijas paradigmas definēšana (vīriešu dzimte, -s, -š)
LEXICON Decl1
+N+Sg+Nom:^s  # ;
+N+Sg+Gen:^a  # ;
+N+Sg+Dat:^am # ;
+N+Sg+Acc:^u  # ;
+N+Sg+Loc:^ā  # ;
+N+Pl+Nom:^i  # ;
+N+Pl+Gen:^u  # ;
+N+Pl+Dat:^iem # ;
+N+Pl+Acc:^us # ;
+N+Pl+Loc:^os # ;

! Bloks 7: 2. deklinācijas paradigmas definēšana (vīriešu dzimte, -is)
LEXICON Decl2
+N+Sg+Nom:^s  # ;
+N+Sg+Gen:^a  # ;
+N+Sg+Dat:^am # ;
+N+Sg+Acc:^u  # ;
+N+Sg+Loc:^ā  # ;
+N+Pl+Nom:^i  # ;
+N+Pl+Gen:^u  # ;
+N+Pl+Dat:^iem # ;
+N+Pl+Acc:^us # ;
+N+Pl+Loc:^os # ;

! Bloks 8: 6. deklinācijas paradigmas definēšana (sieviešu dzimte, -e)
LEXICON Decl6
+N+Sg+Nom:^e  # ;
+N+Sg+Gen:^es # ;
+N+Sg+Dat:^ei # ;
+N+Sg+Acc:^i  # ;
+N+Sg+Loc:^ē  # ;
+N+Pl+Nom:^es # ;
+N+Pl+Gen:^u  # ;
+N+Pl+Dat:^ēm # ;
+N+Pl+Acc:^es # ;
+N+Pl+Loc:^ēs # ;

! Bloks 9: Īpašības vārdu paradigmas definēšana
! Vīriešu dzimtes vienskaitļa noteiktā forma
LEXICON AdjMascSgDef
+A+Masc+Sg+Def+Nom:^ais # ;
+A+Masc+Sg+Def+Gen:^ā   # ;
+A+Masc+Sg+Def+Dat:^ajam # ;

! Sieviešu dzimtes vienskaitļa noteiktā forma
LEXICON AdjFemSgDef
+A+Fem+Sg+Def+Nom:^ā   # ;
+A+Fem+Sg+Def+Gen:^ās  # ;
+A+Fem+Sg+Def+Dat:^ajai # ;

! Vīriešu dzimtes daudzskaitļa noteiktā forma
LEXICON AdjMascPlDef
+A+Masc+Pl+Def+Nom:^ie  # ;
+A+Masc+Pl+Def+Gen:^o   # ;
+A+Masc+Pl+Def+Dat:^ajiem # ;

! Bloks 10: Darbības vārdu paradigmas definēšana
! 1. konjugācija
LEXICON Conj1
+V+Pres+1P+Sg:^u  # ;
+V+Pres+2P+Sg:^i  # ;
+V+Pres+3P+Sg:^a  # ;

! 2. konjugācija
LEXICON Conj2
+V+Pres+1P+Sg:^u  # ;
+V+Pres+2P+Sg:^i  # ;
+V+Pres+3P+Sg:^a  # ;

! 3. konjugācija
LEXICON Conj3
+V+Pres+1P+Sg:^u  # ;
+V+Pres+2P+Sg:^i  # ;
+V+Pres+3P+Sg:^a  # ;
